臺灣高等法院刑事判決　　　　　　90年度上更(一)字第1161號
上　訴　人
即　被　告　子○○
上　訴　人
即　被　告　寅　○
上列上訴人因偽造文書等案件，不服台灣宜蘭地方法院八十四年
度自字第五二、六一、七０號 (臺灣宜蘭地方法院檢察署檢察官
移送併辦：八十四年度偵字第一六九七號及八十五年度偵字第二
０四一號），中華民國八十五年六月二十九日第一審判決，提起
上訴，經判決後由最高法院發回更審，本院判決如下：
    主  文
原判決撤銷。
子○○共同連續意圖為自己不法之所有，以詐術使人將本人之物
交付，處有期徒刑貳年。
寅○共同意圖為自己不法之所有，以詐術使人將本人之物交付未
遂，處有期徒刑壹年肆月。
    事  實
一、子○○原係昱晶建設股份有限公司 (下稱昱晶公司 )之董事
    ，亥○○○ (同案被告，經原審法院通緝中)為該公司董事
    長，寅○及其妻胡秀琴 (同案被告，於民國八十四年十一月
    五日死亡，經原審法院判決不受理）係從事代書業務。子○
    ○因見張金旺 (即被繼承人辰○○之夫、巳○○、張瑞楨、
    卯○○、宙○○○之祖父，生於民國前四年六月八日，業於
    民國八十四年六月二十一日死亡)有坐落宜蘭縣宜蘭市○○
    ○段金結小段二九、二九之一及二九之二地號三筆土地，價
    值甚鉅，於八十三年五月間，與亥○○○、寅○、胡秀琴四
    人，見張金旺年老，知識淺薄老實可欺，竟基於共同犯意之
    聯絡，意圖為自己不法之所有，明知資金不足購買上開土地
    ，仍經由寅○仲介，對張金旺佯稱願給付新台幣 (下同）二
    億四千萬元土地價金、代償塗銷耕地租約之補償金五千萬元
    予佃農吳啟灶及代繳土地增值稅六千三百餘萬元等條件，向
    張金旺購買上開土地，復於八十三年六月間佯稱土地價款過
    高，上開買賣價金除先開具票載發票日為八十三年八月三十
    日之五百萬元支票作為定金外，其餘款項均俟以上開土地向
    銀行貸款後才給付，遂以向銀行辦理貸款亟需先辦理所有權
    移轉登記為由，於未訂定正式買賣契約前，即共同向張金旺
    騙取印鑑證明及印章，使張金旺陷於錯誤而交付印章及印鑑
    證明，由亥○○○指定其媳婦詹秀娟作為登記名義人，再交
    由寅○之妻胡秀琴向宜蘭地政事務所申辦所有權移轉登記。
    嗣於八十三年九月二十八日子○○等四人因銀行貸款無法核
    貸，始於同年三十日向宜蘭縣稅捐稽徵處撤銷上開土地所有
    權移轉現值之申報，停止辦理上開土地所有權移轉登記而未
    遂。
二、又子○○與不知情之北宜公司於八十三年七月十三日原簽訂
    有代銷契約，代為銷售預定在上開土地所興建之房屋「瑞市
    」建築案 (下稱「瑞市」案)之預售房屋及土地，而子○○
    、亥○○○復承前開詐欺之概括犯意，並基於共同犯意之聯
    絡，意圖為自己不法之所有，明知其所推出之上開「瑞市」
    個案已因土地無法取得而未能興建，仍自八十三年九月間起
    至同年十二月間止，連續利用不知情之北宜公司職員與甲○
    ○、宇○○、丙○○、Ｆ○○、丁○○、黃薇娟
    珠)、Ｄ○○、癸○○、丑○○、陳文峰 (原審誤載為申○
    ○)、Ｂ○○、戌○○、羅文廷
    阿風)、地○○、Ａ○○、Ｅ○○
    黃○○、辛○○、未○○、玄○○、戊○○、李坤祥、乙○
    ○、Ｃ○○、壬○○及侯全利 (下稱甲○○等二十七人）佯
    為訂定房屋及土地買賣契約，使甲○○等二十七人陷於錯誤
    ，而分別交付定金及簽約金共計一千三百五十萬元。
三、子○○、亥○○○復承前揭詐欺之概括犯意，明知其所推出
    之上開「瑞市」個案已因土地無法取得而未能興建，竟仍於
    八十三年十月六日對庚○○詐稱願以其中一幢房屋及土地與
    庚○○所有之宜蘭縣宜蘭市○○○段金結小段三二之二、三
    二之四地號兩筆土地互易，復以向銀行申請貸款急需將庚○
    ○所有上開兩筆土地先行辦理所有權移轉登記為由，致庚○
    ○陷於錯誤而交付印章、印鑑證明予子○○，子○○、亥○
    ○○旋於三日後即同年月九日，以六百萬元對價出售予王欽
    龍，而將庚○○所有上開二筆土地移轉登記與王欽龍所有。
四、子○○、亥○○○復承前開詐欺之概括犯意，明知其所推出
    之上開「瑞市」個案已因土地無法取得而未能興建，竟於八
    十三年十月間起至十二月間某日，以推出上開「瑞市」建築
    個案急需資金為由，連續多次向酉○○詐借款項，致酉○○
    陷於錯誤，而先後多次交付款項共計七百七十二萬元。實則
    「瑞市」建築案全無動工，亦未支付費用。
五、案經自訴人辰○○、巳○○、張瑞楨、卯○○、宙○○○就
    詐欺部分對子○○、寅○提起自訴，自訴人甲○○、宇○○
    、丙○○、Ｆ○○、丁○○、黃薇娟、Ｄ○○、癸○○、丑
    ○○、陳文峰、Ｂ○○、戌○○、羅文廷、地○○、Ａ○○
    、薛淑貞、天○○、黃○○、辛○○、未○○、玄○○、戊
    ○○、李坤祥、乙○○、Ｃ○○、壬○○及侯全利等27 人
    就詐欺買賣價金部分對子○○提起自訴、自訴人庚○○就詐
    欺土地過戶部分對被告子○○提起自訴，及告訴人酉○○就
    詐欺借款部分提起告訴、經臺灣宜蘭地方法院檢察署檢察官
    移送併案辦理。
    理  由
壹、有罪部分：
一、認定犯罪事實之依據和理由：
（一）被告子○○、寅○均未於本院審判期日到場，據其以前到
      庭陳述略以：被告子○○坦承於上開時地以上開條件向張
      金旺購買上開土地，並出賣預售房屋及土地與自訴人甲○
      ○等二十七人，且以上開一幢預售房屋及土地與自訴人庚
      ○○所有之上開土地互易，復向告訴人酉○○借得上開款
      項，然矢口否認有詐欺犯行，辯稱：張金旺確有出售系爭
      土地予昱晶公司之意，並同意在昱晶公司向銀行貸款後才
      支付土地價金及佃農補償金，實際價金為三億五千多萬元
      ，而因昱晶公司擬向銀行申貸之款項為建築融資貸款，後
      來伊係因未能向銀行辦理貸款才無法給付土地價金及費用
      ，因而未能取得土地所有權，且因公司需資金週轉向股東
      王欽龍借款六百萬元才將自訴人庚○○所有之上開土地移
      轉登記與王欽龍，又因公司需資金週轉才向酉○○借錢，
      均無詐欺之故意。被告寅○雖坦承仲介昱晶公司向張金旺
      購買上開土地，然亦矢口否認有何詐欺犯行，辯稱：昱晶
      公司確實有向張金旺購買土地，因銀行貸款未能順利向銀
      行申貸才撤銷土地所有權移轉現值之申報而停止辦理所有
      權移轉登記；伊與張金旺係多年友人，八十三年六月一日
      之買賣合約係為配合昱晶公司貸款所訂之合約，並非張金
      旺與昱晶公司之真正買賣合約，張金旺既配合蓋章辦理貸
      款，係明知昱晶公司資力不足，而願意以貸款方式支付價
      金，昱晶公司貸款情形被告寅○未參與，即非其所能明知
      ，被告已為解決佃農吳啟灶部分之關係，並開立妻子之支
      票為昱晶公司擔保，為己○○催討而深為困擾，並無詐欺
      云云。
（二）經查：被告子○○、亥○○○經由寅○仲介，以土地價金
      二億四千萬元、代償塗銷耕地租約之補償金五千萬元及代
      繳土地增值稅六千三百餘萬元等條件，向張金旺購買上開
      土地，且上開買賣價金除先開具票載發票日為八十三年八
      月三十日之五百萬元支票作為定金外，其餘款項均俟以上
      開土地向銀行貸款後始行給付；八十三年六月二十八日昱
      晶公司設立登記，同年月三十日地主張金旺即交付印章及
      印鑑證明與寅○轉交與胡秀琴，據以辦理上開土地之所有
      權移轉登記，昱晶公司並指定登記名義人為第三人詹秀娟
      即被告亥○○○之媳婦，八十三年九月二十八日得知銀行
      貸款僅有二億五千萬元，不足支付上開買賣土地之價金及
      費用，同年九月三十日即向宜蘭縣稅捐稽徵處撤銷上開土
      地所有權移轉現值申報，停止辦理所有權移轉登記，而被
      告子○○等人交予地主張金旺於八十三年八月三十日屆期
      之五百萬元支票亦無法兌現等情，業經被告子○○、寅○
      供承不諱，並有公司設立登記事項卡影本一份、土地、建
      築改良物買賣所有權移轉契約書一份、印鑑證明書影本一
      份等在卷可稽。
（三）另上開土地之交易過程，張金旺與詹秀娟所訂定之買賣契
      約，僅係辦理所有權移轉登記所附之買賣契約，而非一般
      交易習慣所簽訂之正式買賣契約，且被告子○○、寅○亦
      供承該契約非正式買賣契約 (見原審自字第61號卷第87頁
      、208頁），查上開高達三億餘元之土地買賣，被告子○
      ○、亥○○○、寅○、胡秀琴等人，竟未曾與地主張金旺
      訂定正式之買賣契約，已非無疑。
（四）又上開土地於八十三年七月間開始辦理所有權移轉登記時
      ，地主張金旺除取得上開八十三年八月三十日始屆期之五
      百萬元支票外 (且該支票事後亦未兌現），竟分文未取，
      且被告子○○、亥○○○、寅○、胡秀琴等人購買上開土
      地竟無自有資金，全靠銀行貸款來支付土地價金，均與一
      般交易常情乖離。況被告寅○復自承與張金旺係多年好友
      ，寅○且為代書專業，張金旺自屬對其多加信賴，而在張
      金旺未實際收取分文之情形，竟未為其訂立書面買賣契約
      ，以保障其權益，即通知張金旺交付印章以辦理過戶手續
      ，尤屬有違常情。再查張金旺係民前四年六月八日出生，
      有
      時已87歲高齡，對土地之買賣、貸款及建築手續等事宜不
      明利害關係及自身權益均不知確保，此自其當初僅係出賣
      土地，與自訴人甲○○等向昱晶公司買賣房屋之客戶間並
      無契約責任，竟在嗣因昱晶公司出售房屋與客戶發生本件
      糾紛，甲○○等前去找張金旺時，張某並未推卸，並告訴
      甲○○等要有信心，事後並經其孫即自訴人午○○出面與
      龍門建設公司洽談承受解決有關昱晶公司與客戶間之爭議
      ，足證張金旺係不明法律，復不知利害關係之純樸誠實老
      者。被告子○○等人為達成以上開土地向金融機關以建築
      融資之方式借得高額貸款圖利，顯係利用張金旺之無知，
      遂以向銀行辦理貸款亟需先辦理所有權移轉登記為由，於
      未訂立正式之買賣，即向張金旺騙取印鑑證明及印章，交
      由寅○之妻胡秀琴向地政機關申請辦理所有權移轉登記。
      故被告子○○、亥○○○、寅○、胡秀琴對地主張金旺有
      上開詐欺犯行之犯意聯絡及行為分擔甚明。
（五）被告子○○、亥○○○明知未有購買土地資金，且尚未與
      地主張金旺訂定買賣契約已如前述，竟仍推出上開「瑞市
      」建築案，且於八十三年九月二十八日即知銀行貸款不足
      給付買賣土地價金及費用而於同年月三十日停止辦理所有
      權移轉登記（見原審卷第19頁）後，竟仍於八十三年九月
      至十二月間利用不知情之北宜公司職員銷售上開房地與自
      訴人甲○○等二十七人，更顯見被告子○○與亥○○○二
      人確係有上開詐欺自訴人甲○○等二十七人之犯行。
（六）被告子○○雖另辯稱：昱晶公司有資本三千五百萬元，並
      用於申請執照及付予佃農己○○款項，且八十三年八月一
      日昱晶公司並有存款八百萬六千一百元現款，昱晶公司係
      有備有資金云云，並提出銀行存款證明影本一件為證。惟
      查：被告與張金旺約定之土地價金、補償金及佃農之解約
      金即高達三億元以上，核與昱晶公司所有之三千五百萬元
      資金相距甚遠，且昱晶公司係八十三年六月十七日始行設
      立完成，至同年八月一日之存款證明即僅有現金約八百萬
      ，顯見資金亦非充足，而其所開立交付張金旺之五百萬元
      並未兌現，與佃農己○○解決租佃合約部分亦未付款，僅
      支付利息五十萬元之事實，並據證人己○○在本院前審訊
      問時供明在卷 (見本院前審卷八十七年十月一日訊問筆錄
      ），又被告子○○雖在本院前審提出其申請建築執照所支
      出之明細表，指其已支出三千多萬元 (見其八十七年十月
      八日所提訴狀之附件十），惟查遑論被告子○○並未提出
      其支出之憑證，且查該明細表係其事後與龍門建設公司洽
      談承受權利時為向龍門公司索款所列，且其中雖列支付佃
      農己○○利息三百五十萬元及己○○向其借款三百萬元，
      但查均為己○○否認有收受其補償金三百萬元，如前所述
      ，顯見其所列明細有浮列不實情形，即不足為憑，則被告
      子○○與亥○○○兩人就設立昱晶公司時係資力不足以開
      發本案土地，已甚明顯，其等所辯有足夠資金云云，尚不
      足採。
（七）被告子○○、亥○○○於八十三年十月六日已知張金旺所
      有之上開土地無力買受且已停止辦理移轉登記，竟仍向自
      訴人庚○○詐稱為辦理銀行貸款之需，欲以上開瑞市案之
      一幢房地與自訴人庚○○所有之同小段三二之二、三二之
      四兩筆土地互易，並訂定互易契約，並催促自訴人庚○○
      先行交付印章及印鑑證明辦理上開兩筆土地之移轉登記，
      旋於同年月九日向王欽龍收取六百萬元，並將上開二筆土
      地移轉登記與王欽龍等情，業經被告子○○所坦承，且有
      昱晶公司與庚○○所訂定之互易契約書影本一份、被告子
      ○○與王欽龍訂定之不動產買賣契約書影本一份在卷足稽
      ，被告子○○、亥○○○既以辦理銀行貸款為由，向自訴
      人庚○○騙取印章及印鑑，卻於三日後即八十三年十月九
      日與王欽龍訂定不動產買賣契約，並將上開土地移轉登記
      與王欽龍。又被告二人係以九百七十六萬元及土地增值稅
      由昱晶公司負擔之條件，向自訴人庚○○購買上開兩筆土
      地，竟以六百萬元之低價即將上開土地移轉登記與王欽龍
      ，顯見被告二人確有詐欺自訴人庚○○之故意。被告子○
      ○上訴辯稱王欽龍係股東有出資，而將土地登記王某名下
      ，又稱係借款王某之擔保而移轉土地云云，惟為證人王欽
      龍否認有參與投資，並證稱本件非單純借款，伊係買受前
      開土地而辦理過戶等語，被告子○○亦坦承王欽龍確非股
      東屬實 (參見本院前審卷八十七年八月二十七日訊問筆錄
      ），則被告子○○所辯係因股東投資而登記王某名下或係
      借款之擔保云云，顯與事實相違，不足採信。
（八）被告子○○以昱晶公司推出上開瑞市案急需資金為由，於
      八十三年十月間起至十二月間止，連續多次向告訴人酉○
      ○詐借款項共計772萬，並開具支票十一紙，惟支票屆期
      均未獲兌現，告訴人酉○○始知受騙等情，業經告訴人酉
      ○○指述綦詳，且有告訴人提出借款明細表及支票影本在
      卷足憑，被告子○○明知上開「瑞市」案已因上開土地問
      題無法順利興建，竟仍以推出上開「瑞市」建築個案急需
      資金為由，向告訴人詐借款項，足見被告子○○確有詐欺
      之犯行甚明。
    綜上所述，被告子○○、寅○上開辯詞均顯係卸責之詞，不
    足採信，本案事證明確，被告犯行洵堪認定。
二、論罪：
    核被告子○○、寅○就犯罪事實一、部分所為，係犯刑法第
    339條第1項、第3項之詐欺未遂罪，又被告子○○、寅○與
    陳林秀英、胡秀琴間，有犯意聯絡及行為分擔，為共同正犯
    。被告子○○就犯罪事實二、三、四、部分所為，係犯刑法
    第339條第1項之詐欺既遂罪，被告子○○與亥○○○間就詐
    欺自訴人甲○○等二十七人、自訴人庚○○及告訴人酉○○
    間，有犯意聯絡及行為分擔，為共同正犯。被告子○○與陳
    林秀英利用不知情之北宜公司銷售上開預售房屋及土地與自
    訴人甲○○等二十七人，詐得自訴人甲○○等二十七人之定
    金及簽約金，為間接正犯。被告子○○先後多次詐欺未遂、
    既遂犯行，均時間緊接，犯罪構成要件相同，顯係出於概括
    之犯意反覆為之，為連續犯，應依法論以詐欺既遂一罪，並
    加重其刑。又檢察官以八十四年度偵字第一六九七號併辦部
    分與自訴人辰○○等五人自訴之事實為同一事實，檢察官另
    以八十五年度偵字第二Ｏ四一號併辦部分與自訴人等前開自
    訴事實有裁判上一罪之關係，本院均得併予審酌。
三、撤銷改判之理由：
    原審以被告罪證明確，據以論罪科刑，固非無見。惟查：原
    判決認被告子○○、寅○尚有共同偽造張金旺名義之土地使
    用同意書，並持以行使等事實，尚有未當（理由詳見後述貳
    不另諭知無罪部分）。被告等上訴否認犯罪，指摘原判決不
    當，雖無理由，惟原判決既有上開可議之處，即應由本院予
    以撤銷改判。
四、科刑：
    爰審酌被告二人犯罪之品行、素行、智識程度、犯罪之動機
    、目的、與被害人平日之關係，以欺罔手段向年老純樸之地
    主騙取土地後，又欺騙購屋大眾，所生危害甚鉅及犯罪後仍
    飾詞卸責未見悔意，迄今尚未賠償之態度等一切情狀，分別
    量處如主文第二項所示之刑，以示懲儆。
貳、不另諭知無罪部分：
一、自訴意旨另以：
    子○○、寅○與亥○○○、胡秀琴四人基於共同犯意之聯絡
    ，於八三年六月間，由寅○將張金旺原於八十一年間寄放之
    印章，交予子○○盜蓋於土地使用同意書上，共同偽造張金
    旺名義之上開土地使用權同意書，並持以行使向宜蘭縣政府
    建設局申請建造執照，使承辦之公務員將此不實之事項登載
    於職務上所掌之公文書，並核發建造執照，足以生損害於張
    金旺本人及宜蘭縣政府核發建造執照之正確性，再由子○○
    持之出示予北宜公司，與北宜公司訂定代理廣告企劃契約書
    (下稱代銷契約)，子○○續基於前開偽造文書之概括犯意，
    於八十三年七月十三日由子○○與北宜公司簽訂代銷契約時
    ，竟偽刻張金旺之印章，加蓋在上開代銷契約保證人欄處，
    偽造張金旺之印文及偽造張金旺之署押，以偽造張金旺名義
    之保證契約，並提出行使交付北宜公司，足生損害於張金旺
    本人云云。
二、按犯罪事實應依證據認定之，無證據不得認定其犯罪事實；
    又不能證明被告犯罪者，應諭知無罪之判決，刑事訴訟法第
    154條第2項、第301條第1項分別定有明文。且認定犯罪事實
    所憑之證據，雖不以直接證據為限，間接證據亦包括在內，
    然無論直接或間接證據，其為訴訟上之證明，須於通常一般
    之人均不致於有所懷疑，而得確信其為真實之程度者，始得
    據之為有罪之認定，倘其證明尚未達到此一程度，而有合理
    性懷疑之存在時，即無從為有罪之認定，此有最高法院七十
    六年台上字第四九八六號判例意旨可資參照。
三、自訴所憑之證據：
    本件自訴人認被告子○○等人涉有行使偽造私文書罪嫌，無
    非係以張金旺生前於八十四年一月六日所寄發與被告子○○
    等人之存證信函、張金旺名義之土地使用權同意書，及建造
    執照、代理廣告契約書等為主要論據。
四、被告之辯解：
    被告子○○辯稱：上開土地使用權同意書係經張金旺同意親
    自蓋章，而代銷契約係經張金旺授權代刻印章及代為簽名蓋
    章，張金旺確有出售系爭土地予昱晶公司之意，實際價金為
    三億五千多萬元，而因昱晶公司擬向銀行申貸之款項為建築
    融資貸款，依銀行規定須以建設公司名義申貸，並須領有建
    造執照始可，張金旺乃於八十三年六月一日，配合昱晶公司
    ，就上開土地另訂立買賣契約書一份，記載買賣價金為四億
    六千七百三十八萬六百五十元，並同意出具系爭土地使用同
    意書予昱晶公司申請建造執造，以便向銀行借款，伊等並無
    偽造該土地使用同意書，該同意書係建築師帶文件在寅○處
    所蓋，張金旺也有概括授權代刻印章，伊並無偽刻印章之事
    等語。
五、本院之判斷：
（一）被告子○○提出前揭八十三年六月一日之買賣契約書為證
      ，自訴人等對該買賣契約書並未為爭執，關於被告子○○
      所辯該同意書係建築師帶文件在寅○處所蓋一節，經本院
      前審傳喚證人即承辦之建築師林仁宏，亦證稱有攜帶文件
      至代書寅○處辦理申請建築執照之文件，印章係寅○處取
      蓋等語（見本院前審八十七年十月二十六日訊問筆錄），
      與被告子○○此部分辯詞相符。另本件代昱晶公司銷售前
      揭「瑞市」建築案之北宜公司負責人陳麗卿曾於原審中供
      述：張金旺及其孫即張瑞楨均曾至銷售現場（見原審卷第
      二宗第365頁）；前揭土地之佃農吳啟灶之子己○○亦於
      原審證稱：八十三年間地主張金旺有向伊等提及土地要給
      人蓋房子，後來張金旺有出面與伊等談，條件為五千萬元
      ，土地鑑界時，張金旺及其孫子張瑞楨、卯○○有在場等
      語（見原審卷第二宗第399、400頁），依證人陳麗卿、己
      ○○其上所述，張金旺於前揭時間確有在場，其既知情而
      未為反對之表示，則被告子○○辯稱因昱晶公司辦理前開
      建築融資貸款須領有建造執照，張金旺乃配合出具系爭土
      地使用同意書予昱晶公司申請建造執造以便向銀行借款及
      張金旺有概括授權代刻印章及代為簽名蓋章等情，尚非虛
      妄。
（二）復查本案係被告子○○等人為達成以上開土地向金融機關
      以建築融資之方式借得高額貸款圖利，乃利用張金旺之無
      知，以向銀行辦理貸款亟需先辦理所有權移轉登記為由，
      於未訂立正式之買賣，即向張金旺騙取印鑑證明及印章，
      交由寅○之妻胡秀琴向地政機關申請辦理所有權移轉登記
      ，渠等涉詐欺犯行，已如前述，渠等既已詐得印鑑證明及
      印章等，並已騙使張金旺訂立八十三年六月一日之買賣契
      約書，自無再偽造文書或盜刻印章之必要，張金旺係受被
      告子○○等人訛詐，於被告子○○等人分文未出之情形下
      ，張金旺受騙而續配合出具系爭土地使用同意書予昱晶公
      司，供被告子○○等人申請建造執造及向銀行借款，及復
      授權代刻印章以便辦理後續事宜，衡情即非無可能。
（三）是本件除自訴人之指訴及張金旺之存證信函外，尚無積極
      證據足資證明被告子○○、寅○等人確有自訴人所指前揭
      犯行，自不得以之作為認定被告犯罪之唯一證據。惟此部
      分與前揭判決有罪部分，自訴意旨認有牽連犯之裁判上一
      罪關係，爰就此部分不另為無罪之諭知。
參、被告子○○、寅○均經合法傳喚，無正當理由不到庭，爰不
    待其陳述逕行判決。
肆、適用之法律：
    刑事訴訟法第369條第1項前段、第364條、第299條第1項前
    段、第371條。刑法第339條第1項、第3項、第28條、第56條
    。罰金罰鍰提高標準條例第1條前段。
中　　華　　民　　國　　94　　年　　2 　　月　　22　　日
　　　　　　　　　刑事第九庭審判長法　官  陳  祐  治
                                  法  官　王　炳　梁
                                  法  官　陳　晴　教
以上正本證明與原本無異。
自訴人如不服本判決，應於收受送達後十日內向本院提出上訴書
狀，其未敘述上訴之理由者並得於提起上訴後十日內向本院補提
理由書（均須按他造當事人之人數附繕本）。
被告不得上訴。
　                                書記官　郭　台　發
中　　華　　民　　國　　94　　年　　2 　　月　　22　　日
附錄：本案論罪科刑法條全文
刑法第339條：
意圖為自己或第三人不法之所有，以詐術使人將本人或第三人之
物交付者，處五年以下有期徒刑、拘役或科或併科一千元以下罰
金。
以前項方法得財產上不法之利益或使第三人得之者亦同。
前二項之未遂犯罰之。
